【裁判字號】    88,上訴,1511
【裁判日期】    890209
【裁判案由】    偽造文書
【裁判全文】
臺灣高等法院臺中分院刑事判決                  八十八年度上訴字第一五一一號
    上  訴  人  臺灣臺中地方法院檢察署檢察官
    被      告  丙○
                丁○○
    共      同
    選任辯護人  熊梓檳
                林春榮
右上訴人，因被告偽造文書案件，不服臺灣臺中地方法院八十七年度訴字第九九四號
，中華民國八十八年五月十二日第一審判決（起訴案號：臺灣臺中地方法院檢察署八
十五年度偵字第一九八一四號），提起上訴，本院判決如左：
      主  文
上訴駁回。
      理  由
一、本案經本院審理結果，認第一審判決認被告丙○、丁○○被訴偽造文書之罪嫌均
    不足，因而為其等無罪之諭知，其認事用法並無不當，應予維持，並引用第一審
    判決書記載之理由（如附件）。
二、檢察官上訴意旨以：告訴人戊○○請求上訴略稱原審所謂九百五十萬元之部分，
    與告訴人所有九○一、一二九七、一二九八地號三筆土地，分歸為被告丙○所有
    ，並無關連。被告二人與告訴人就上開三筆土地並無買賣關係存在，被告二人自
    有偽造文書之犯行。又被告丙○之父林木金於七十八年間已意識不清，並未將坐
    落臺中縣大雅鄉○○○段第四之三地號土地移轉予丁○○之可能，該買賣契約亦
    有不實。再坐落同地段第四地號土地，林木金與賴清河並無買賣關係，且賴清河
    與丁○○間亦無買賣關係，原審遽為被告二人無罪諭知，自有不合，經核告訴人
    之請求尚非顯無理由，因而提起上訴，固非無見。惟查：被告丙○與告訴人戊○
    ○先後於七十八年十月五日、七十九年七月二十六日，就雙方所共買坐落臺中市
    南屯區○○段九○一、一二九六、一二九七、一二九八地號土地，及其上建物如
    何分產達成協議之事實，有該合約書二份在卷可稽，對照土地謄本所載該等土地
    之面積、土地上之抵押權確已塗銷、移轉登記申請書暨所附告訴人之印鑑證明書
    、原先三紙支票換成四紙支票合計六百二十一萬八千三百零六元等證物，參以證
    人即代書林文海於原審先後所供在告訴人面前蓋用印文等內容（參見原審卷八二
    頁、一六四頁），可見被告丙○辯稱該分產協議並非由伊無償取得九○一、一二
    九七、一二九八地號三筆土地云云，尚堪採信。告訴人雖主張該丙○應給付之九
    百五十萬元，係其與丙○共同合買臺中市○○區○○段一四五地號土地（重劃前
    為惠來厝段一六○八地號），丙○應給付其之款項，與本件協議分產之土地有不
    同云云，但未據提出證據以供調查，且依土地謄本所載，該土地係登記為丙○所
    有，而非與告訴人戊○○所共有，告訴人如主張該登記係其與丙○所應共有，何
    不於上開協議分產時，一併載明於合約書內，是其主張該地段土地亦係其與丙○
    所共有，已嫌無據。況告訴人於本院八十八年九月二十七日所具補充告訴理由狀
    與八十八年十二月十三日所具補充告訴理由狀（參見本院卷四六頁、一六三頁）
    ，就該九百五十萬元之主張明顯不合，益見告訴人上開所稱，難以採信，是該分
    產協議堪認定係有相當對價之有償行為，而非無償甚明。且該等土地並非登記為
    雙方共有，不能依共有物之分割辦理。又八十五年一月二十八日信託法施行前，
    當事人縱於終止信託後，仍不得以信託之終止為原因而辦理移轉登記，因而丙○
    與告訴人間就該土地，依土地登記規則等相關法令，以公告現值為申報之移轉現
    值，依法難認有何不合法，是被告辯稱伊未有偽造文書、使公務員登載不實等之
    犯行云云，要堪採信。原審因而綜合各項事證，於理由四（一）（二）（三）詳
    載，因而為被告丙○無罪之諭知，經核並無不合，告訴人以上開理由，請求檢察
    官提起上訴，依上所述，難謂有據。
三、次查坐落台中縣大雅鄉○○○段第四地號及四之三地號二筆土地，如何由告訴人
    戊○○之父林木金，移轉登記與被告丁○○之情事，亦有偵查中及原審調閱之土
    地登記謄本、土地暨建築改良物買賣所有權移轉契約書、土地登記委託書、印鑑
    證明、身分證、承諾書、贈與稅免稅證明書、土地登記申請書等影本在卷可稽。
    且被告丙○所辯林木金欲辦理該大雅鄉二筆土地移轉事宜時，已指示伊應給付戊
    ○○五百五十萬元，伊已依照辦理，並提出伊簽發面額共五百五十萬元之支票影
    本三紙（發票日分別為七十八年十月五日、同年十月三十一日、同年十二月六日
    ）及由告訴人簽收之支票存根影本二紙為據（參見偵查卷二五七頁、二五八頁）
    ，且經本院向臺中市第三信用合作社調閱該支票原本，由證人乙○○當庭提出核
    對無訛，復為告訴人所不否認，而告訴人先前空口否認有收受該三張支票，後再
    辯稱該五百五十萬元係另外購買惠民段土地之款項云云，前後所供有矛盾，難以
    採信，是被告丁○○取得台中縣大雅鄉○○○段第四地號及四之三地號二筆土地
    是否完全無對價取得，已甚明確。再者，證人即賴清河之配偶己○○○於偵查時
    證稱：當時係丙○來叫賴清河蓋章，本件土地賴清河並未支付價款，於出售時亦
    未取得價款等語，但其於原審審理時則稱：當時應係林木金來找賴清河談，沒看
    到丁○○有來找賴清河談，其餘事情伊並不知情等語，並於本院調查時再證稱「
    我不知道錄音帶之內容，為何我先生在世時，他們不告」、「我們夫婦沒見過丁
    ○○」云云（參見本院卷一五九頁），核其供詞前後不一，尚難依其於偵查中之
    證詞遽採為被告丁○○不利之認定甚顯。又證人即被告丙○之女林慧卿於原審審
    理時到庭證稱：七十八年五月十六日林木金之印鑑證明是伊祖父林木金委託伊去
    申請的，他說是要辦理土地過戶之用，林木金當時身體狀況良好，神智清楚等語
    。另外，證人即代書張文炎於原審證稱：買賣不動產情形，只有出賣人需提出印
    鑑證明，買受人不需要提出印鑑證明等語（參見原審卷一一六頁、一六四頁）。
    佐以偵查卷一○○頁所附林木金之臺灣省立臺中醫院診斷證明書載明：病患於八
    十一年八月二十八日，因左側肢體乏力出現二天時間，送本院內科病房治療，電
    腦斷層顯示梗塞型腦中風，當時病患意識清楚，經診療後於同年十月五日出院改
    門診治療等情，可見告訴人指稱七十八年間林木金當時已意識不清，如何能辦理
    過戶予丁○○云云，難以採信，是該等土地，既係林木金所有，其死亡前如何處
    理，要非被告丙○或告訴人戊○○所能置喙，又何能僅憑被告丁○○應祖父林木
    金之要求，拿其身份證辦理前開土地過戶手續，即率爾認定被告丁○○對該土地
    如何登記之事有所知悉，亦無客觀證據可逕認被告丙○確有參與該申請登記之事
    宜。是原審因而就此部分，為被告丙○、丁○○無罪之諭知，經核亦無不合，告
    訴人以上開理由請求檢察官提起上訴，依上所述，仍難採取。是檢察官之上訴，
    均難認有理由，其上訴自應予駁回。
四、臺灣臺中地方法院檢察署檢察官移送併辦（即該署八十八年度偵字第一三○八九
    號、八十七年度偵字第八四六八號）意旨略以：被告丙○於七十四年九月二十一
    日與戊○○、廖肇嘉、廖俊雄、廖啟孚等五人共同出資組成英升企業有限公司，
    由被告擔任董事長，詎被告於七十五年九月二十五日變更公司股東登記時，原廖
    肇嘉等三人之股權係由被告與戊○○共有資產承購，但戊○○之股權僅增加五十
    萬元，被告則增加一百萬元，並將被告之妻、女、會計列為承受之新股東，顯然
    不實。且被告於七十六年十一月二十六日未經全體股東之同意，擅將原有限公司
    變更為股份有限公司，顯有偽造文書之嫌。又被告於七十九年九月間將戊○○原
    有股權私自處分變更為其子女等人名義，並將戊○○股東除名，致戊○○就該有
    限公司名義於七十六年八月一日所買不動產三千八百二十二點六九坪土地之權利
    亦消滅，而認被告涉有背信、侵佔、偽造文書等罪嫌與本件偽造文書案件，有連
    續犯及牽連犯之裁判上一罪關係而移請併辦，惟查本件被告丙○偽造文書案件，
    業經原審判決無罪，本院審判結果仍相同，與移送併辦部分即無所謂有連續及牽
    連之裁判上一罪關係，故該部分應退還檢察官另行處理，併此敘明。
據上論斷，應依刑事訴訟法第三百七十三條、第三百六十八條，判決如主文。
本案經檢察官甲○○到庭執行職務
中      華      民      國    八十九    年      二      月      九      日
                                  臺灣高等法院臺中分院刑事第二庭
                                        審判長法  官  陳  紀  綱
                                              法  官  陳  世  雄
                                              法  官  蔡  聰  明
右正本證明與原本無異。
如不服本判決應於收受送達後十日內向本院提出上訴書狀，其未述上訴之理由者並
得於提起上訴後十日內向本院補提理由書（均須按他造當事人之人數附繕本）。
                                              書記官    瑞  芳
中      華      民      國    八十九     年       二      月     十     日
                                                                        Ｈ
台灣台中地方法院刑事判決                          八十七年度訴字第九九四號
    公  訴  人  台灣台中地方法院檢察署檢察官
    被      告  丙○    男  五十九歲（民國○○○年○月○○○日生）
                        住台中市○○○路○段三二三號
              身分證統一編號：Ｌ一0000000號
                丁○○  男  三十四歲（民國○○○年○月○○○日生）
                        住台中縣大雅鄉西寶村花眉巷三號
                        身分證統一編號：Ｌ一二一一四八七八號
    右二人共同
    選任辯護人  林春榮律師
                朱元宏律師
右列被告因偽造文書案件，經檢察官提起公訴（八十五年度偵字第一九八一四號），
本院判決如左：
    主  文
丙○、丁○○均無罪。
    理  由
一、公訴意旨略以：（一）被告丙○與戊○○係兄弟關係，其二人於民國六十七年間
    起，共同經營設於台中市○○路○段二四五巷一弄十五號大昌合板行，其等二人
    並為合資價購坐落台中市○○區○○段第九０一、一二九六、一二九七、一二九
    七之一、一二九八號等土地為該商號之廠址，並以戊○○之名義為登記，而於該
    廠址上經營合板、木材、人造木材、塑膠原料之製造、加工買賣為業，該商號之
    資產及上開土地為被告丙○與戊○○所共同共有；迄於七十八年間雙方決議拆夥
    ，而於七十八年十月五日及七十九年七月二十六日二次協議，將前揭地號第一二
    九七、一二九八、九０一號等三筆土地分配由被告丙○取得，並由被告丙○為辦
    理前揭土地之分割登記程序；詎被告丙○於辦理上開三筆土地之分割登記期間，
    明知其與戊○○間並無買賣關係存在，依前揭協議係為共有土地之分割登記，其
    竟基於偽造文書之犯意，先行於七十九年六月二十七日偽造其與戊○○間就上開
    三筆土地共價新台幣（下同）四百四十二萬九千一百八十四元及由戊○○將該三
    筆土地出售與其之土地、建築改良物買賣所有權移轉契約書一份，並於八十年六
    月一日持向台中市中興地政事務所以為申請買賣變更所有權登記而行使偽造私文
    書，致該地政事務所不知情之承辦公務員據以為登載於職務上所掌之公文書而行
    使，後並於八十年六月五日完成登記，足生損害於地政機關就土地登記業務之正
    確性及戊○○其人。（二）、林木金（已歿）為被告丙○之父，林木金於七十八
    年間，為將其所有坐落於台中縣大雅鄉○○○段第四號及四之三號二筆土地贈與
    其長孫即被告丁○○（即丙○之子），竟與被告丙○、丁○○及賴清河（已歿）
    等人基於共同之犯意連絡，其中同上地段第四號之土地，先由被告丙○委由賴清
    河於七十八年七月二十日，由林木金與賴清河為偽造其二人就該土地共價一百六
    十三萬七千二百八十元之不實買賣契約書，並於七十八年九月二十一日至台中縣
    豐原地政事務所為申請登記而行使，並於七十八年九月二十五日登記完成，後賴
    清河再與被告丁○○於完成登記之次日即七十八年九月二十六日，就上開土地偽
    造同價額之不實買賣契約書，並於七十九年四月十二日持向上開地政事務所為申
    請登記而行使，及於七十九年四月十七日完成登記，而將不實之事項致使上開地
    政事務所承辦土地登記之公務員將之登載於職務上所掌之公文書，足生地政機關
    就土地登記管理之正確性；另就同上地段四之三號之土地部分，林木金則與被告
    丁○○於七十八年六月五日偽造共價三十九萬八千七百元之不實買賣契約書，並
    於七十八年七月二十日持向同上開地政事務所為申請登記而行使，並於七十八年
    七月二十四日完成登記，足生損害於地政機關就土地登記管理之正確性。因認被
    告丙○、丁○○二人均涉有刑法第二百十條之偽造私文書、同法第二百十四條之
    使公務員登載不實、同法第二百十六條之行使偽造私文書等罪嫌。
二、按犯罪事實應依證據認定之，無證據不得推定其犯罪事實；不能證明被告犯罪者
    ，應諭知無罪之判決；刑事訴訟法第一百五十四條、第三百零一條第一項分別定
    有明文。又認定不利於被告之事實，須依積極證據，苟積極證據不足為不利於被
    告事實之認定時，即應為有利於被告之認定，更不必有何有利之證據，另告訴人
    之告訴，係以使被告受刑事訴追為目的，是其陳述是否與事實相符，仍應調查其
    他證據以資審認，最高法院三十年度上字第八一六號及五十二年度台上字第一三
    ００號著有判例可按。復按刑法第二百十條之偽造文書，以無制作權之人冒用他
    人名義而制作該文書為必要，如果行為人對於此種文書，本有制作之權，縱令其
    不應制作而制作，亦無偽造之可言，最高法院二十四年度上字第五四五八號判例
    可資參照。
三、訊據被告丙○、丁○○二人均堅決否認有前揭犯行，被告丙○辯稱：伊與告訴人
    戊○○於七十八年十月五日達成分產約定，戊○○應將台中市○○區○○段面積
    九九二平方公尺土地移轉給伊，戊○○則取得面積一三四三平方公尺之土地，而
    伊應將戊○○分得之土地所設定之抵押貸款清償並塗銷抵押權。嗣因作業疏忽，
    致戊○○取得之土地較原約定多出二十一平方公尺，故雙方於七十九年七月二十
    六日再次訂立協議，而伊依協議清償戊○○分得之土地所設定之抵押貸款並塗銷
    抵押權，且伊亦支付六百三十六萬三千七百五十元予戊○○作為三筆土地之對價
    ，故伊與戊○○就地號第一二九七號、第一二九八號、第九０一號等三筆土地之
    移轉顯具有對價關係，而非無償行為。伊透過代書林文海辦理移轉事宜時，係以
    公告現值為申報之移轉現值，依法並無不合。況本件移轉所需之印鑑證明書係戊
    ○○於七十九年六月二十五日向戶政事務所申請核發，是戊○○指陳未於七十九
    年六月二十七日同意辦理移轉云云，顯有不實。另台中縣大雅鄉○○○段第四號
    土地由林木金移轉給賴清河，再移轉給丁○○，係林木金所為，伊並未參與，且
    林木金欲辦理該大雅鄉二筆土地移轉事宜時，已指示伊應給付戊○○五百五十萬
    元，伊依照辦理，故丁○○取得該二筆土地，亦非無對價關係，因而林木金以買
    賣為由，以當期公告現值為交易價格移轉予丁○○，並無違法等語。被告丁○○
    則辯稱：伊祖父林木金向伊拿身分證，說要辦理過戶事宜，伊不知祖父如何辦理
    該二筆土地之過戶等語。
四、經查：
（一）被告丙○與告訴人戊○○於七十八年十月五日訂立合約書，該合約第一條係標
      示雙方就台中市○○區○○段第九０一、一二九六、一二九七、一二九八號等
      四筆土地面積合計二三三五平方公尺及其上建物，議定條件共同遵守；第二條
      訂明該標的物係雙方合資購買，而以告訴人名義登記為土地所有權人；第三條
      約定為方便雙方各自擁有標的物，同意就前開土地先予合併為一筆地號再辦理
      分割為二筆土地，而由告訴人取得編號甲（如偵卷第一百零九頁背面之附圖）
      之土地，面積為一三四三平方公尺，被告丙○取得編號乙（亦如前開附圖）之
      土地，面積為九九二平方公尺，告訴人並應將土地所有權移轉為被告丙○名下
      ；第四條係就地上建物所有權之歸屬為約定；另於合約之末約定告訴人取得之
      標的物如有向金融機構貸款，被告丙○負責全數清償，並辦峻抵押權塗銷登記
      ；此有該份合約書影本一份在卷可稽，可知被告丙○與告訴人戊○○於七十八
      年十月五日訂立合約約定雙方合資購買登記在告訴人名下之前開土地，告訴人
      應將附圖乙部分面積九九三平方公尺之土地所有權移轉為被告丙○名下，惟告
      訴人取得之標的物如有向金融機構貸款，被告應丙○負責全數清償，並應辦峻
      抵押權塗銷登記，是故被告丙○取得上揭土地並非全然無償取得。
（二）被告丙○與告訴人戊○○再於七十九年七月二十六日訂立契約書，該契約書前
      文載明雙方就前訂七十八年十月五日契約補充約定而訂立本約；第一條復記載
      本約有約定者，依本約，本約無約定者，依七十八年十月五日之契約為準；第
      二條約定：１、台中市○○區○○段第九０一、一二九七、一二九八號等三筆
      土地全部應過戶被告丙○取得。２、就地上建物之所有權歸屬為約定。３、告
      訴人取得田心段一二九七之二地號土地及地上建物建號九一六號之不動產上抵
      押權登記全部應塗銷清楚，所借款項、利息全部應由被告丙○負責清償支付。
      於第二條之末並註明以上２至５之房屋應以交換方式取得；第三條約定田心段
      九０一、一二九七、一二九八地號等土地被告丙○應取得三百坪，然因分割法
      令限制未能取得三百坪，實際取得二九三點七二七五坪，不足六點二七二五坪
      告訴人同意以每坪五十萬元計價抵足，合計告訴人應支付被告丙○三百一十三
      萬六千二百五十元；第四條約定被告丙○應給付告訴人九百五十萬元，再扣除
      前條三百一十三萬六千二百五十元後，餘款六百三十六萬三千七百五十元由被
      告丙○開立支票予告訴人兌領；亦有該契約書影本一份附卷足憑。可見告訴人
      與被告丙○於七十九年七月二十六日約定房屋部分係以交換方式取得，但告訴
      人就台中市○○區○○段第九０一、一二九七、一二九八號等三筆土地部分過
      戶予被告丙○係以九百五十萬元為對價，後告訴人未能取得約定之三百坪，僅
      取得二九三點七二七五坪，二人同意以每坪五十萬元計價抵足，計算結果被告
      丙○應再支付告訴人六百三十六萬三千七百五十元作為該三筆土地之對價甚明
      。雖告訴人指稱前開九百五十萬元係公司購買台中市○○區○○段一四五地號
      七百多坪土地，登記在丙○名下，伊和丙○各分一千五百萬元，伊陸續向丙○
      拿錢，最後丙○尚積欠伊九百五十萬元云云，惟證人即代書林文海於本院審理
      時到庭證稱：前開契約書是戊○○、丙○二人找伊所寫，伊照他們二人之意思
      寫下丙○應再給戊○○九百五十萬元，包括契約書上所寫之五項土地及建物，
      應該算是買賣，當時並沒有提到公司購買台中市○○區○○段一四五地號土地
      之事，事後丙○有交付六百三十六萬三千七百五十元支票由伊轉交給戊○○等
      語，足見告訴人所稱九百五十萬元係公司購買台中市○○區○○段一四五地號
      土地，被告丙○所積欠伊之款項之情，即有不實。
（三）被告丙○與告訴人既就台中市○○區○○段第九０一、一二九七、一二九八號
      等三筆土地約定對價取得，則被告丙○與告訴人於七十九年六月二十七日就上
      開三筆土地共價四百四十二萬九千一百八十四元，由告訴人將該三筆土地出賣
      予被告丙○之土地、建築改良物買賣所有權移轉契約書，即應非偽造而來。況
      告訴人於七十九年六月二十五日亦向台中市南屯區戶政事務所申請印鑑證明，
      並以該印鑑辦理該三筆土地之過戶事宜，有印鑑證明、土地登記申請書、土地
      暨建築改良物買賣所有權移轉契約書等影本各一份在卷足據，益認告訴人應係
      知悉並同意前開買賣契約書之內容。準此，被告丙○於八十年六月一日持該賣
      賣契約書向台中市中興地政事務申請買賣變更所有權登記，承辦公務員據以為
      登載於職務上所掌之公文書，並於八十年六月五日完成登記，即無行使偽造私
      文書或使公務員登載不實之犯行可言。
（四）被告丁○○固於偵查中坦承台中縣大雅鄉○○○段第四號及四之三號二筆土地
      係祖父林木金所贈與，其並無能力與資力購買該二筆土地之情，而前開第四之
      三號土地部分，以林木金與被告丁○○之名於七十八年六月五日共價三十九萬
      八千七百元製作買賣契約書，並於七十八年七月二十日向台中縣豐原地政事務
      所為申請登記，於七十八年七月二十四日完成登記；另前開第四號之土地，以
      賴清河與林木金之名於七十八年七月二十日就該土地共價一百六十三萬七千二
      百八十元製作買賣契約書，並於七十八年九月二十一日至台中縣豐原地政事務
      所為申請登記，而於七十八年九月二十五日登記完成，於七十八年九月二十六
      日，以林木金與丁○○之名為同價額之買賣契約書，並於七十九年四月十二日
      持向上開地政事務所為申請登記，於七十九年四月十七日完成登記等情，雖亦
      有土地登記謄本、土地暨建築改良物買賣所有權移轉契約書、土地登記委託書
      、印鑑證明、身分證、承諾書、贈與稅免稅證明書、土地登記申請書等影本在
      卷可稽。惟被告丙○辯稱林木金欲辦理該大雅鄉二筆土地移轉事宜時，已指示
      伊應給付戊○○五百五十萬元，伊已依照辦理，並提出其簽發面額共五百五十
      萬元之支票影本三紙（發票日分別為七十八年十月五日、同年十月三十一日、
      同年十二月六日）及由告訴人簽收之支票存根影本二紙為據，經核無誤，可認
      被告丁○○取得台中縣大雅鄉○○○段第四號及四之三號二筆土地是否完全無
      對價取得，亦值存疑。
（五）雖證人即賴清河之配偶己○○○於偵查時證稱：當時係丙○來叫賴清河蓋章，
      本件土地賴清河並未支付價款，於出售時亦未取得價款等語，但其於本院審理
      時則稱：當時應係林木金來找賴清河談，沒看到丁○○有來找賴清河談，其餘
      事情伊並不知情等語，核其供詞前後不一，尚難遽採。另證人即被告丙○之女
      林慧卿於本院審理時到庭證稱：七十八年五月十六日林木金之印鑑證明是伊祖
      父林木金委託伊去申請的，他說是要辦理土地過戶之用，林木金當時身體狀況
      良好，神智清楚等語；又證人即代書張文炎到庭證稱：買賣不動產情形，只有
      出賣人需提出印鑑證明，買受人不需要提出印鑑證明等語。因此尚不能僅憑被
      告丁○○應祖父林木金之要求，拿其身份證辦理前開土地過戶手續，即率爾認
      定被告丁○○對該土地如何登記之事有所知悉，亦不能逕予認為被告丙○確有
      參與該登記事宜。
五、綜上所述，本件並查無積極證據足資認定被告二人有偽造私文書、使公務員登載
    不實、行使偽造私文書等犯行，被告二人前開所辯，應可採信，是故應認被告二
    人之前開犯嫌尚屬不能證明，爰為被告二人無罪判決之諭知，以期毋枉。
六、台灣台中地方法院檢察署檢察官移送併辦（八十七年度偵字第八四六八號）意旨
    略以：被告丙○於七十四年九月二十一日與戊○○、廖肇嘉、廖俊雄、廖啟孚等
    五人共同出資組成英升企業有限公司，由被告擔任董事長，詎被告於七十五年九
    月二十五日變更公司股東登記時，原廖肇嘉等三人之股權係由被告與戊○○共有
    資產承購，但戊○○之股權僅增加五十萬元，被告則增加一百萬元，並將被告之
    妻、女、會計列為承受之新股東，顯然不實。且被告於七十六年十一月二十六日
    未經全體股東之同意，擅將原有限公司變更為股份有限公司，顯有偽造文書之嫌
    。又被告於七十九年九月間將戊○○原有股權私自處分變更為其子女等人名義，
    並將戊○○股東除名，致戊○○就該有限公司名義於七十六年八月一日所買不動
    產三千八百二十二點六九坪土地之權利亦消滅，而認被告涉有背信、侵佔、偽造
    文書等罪嫌與本件偽造文書案件，有連續犯及牽連犯之裁判上一罪關係而移請誁
    辦，惟查本件被告丙○偽造文書案件，業經判決無罪，與移送併辦部分即無所謂
    有連續及牽連之裁判上一罪關係，故該部分應退還檢察官另行處理，併此敘明。
據上論斷，應依刑事訴訟法第三百零一條第一項，判決如主文。
中      華      民      國    八十八    年      五      月     十二     日
                                台灣台中地方法院刑事第六庭
                                        法  官 張  靜  琪
右正本證明與原本無異。
如不服本判決，應於送達後十日內向本院提出上訴狀(須附繕本)，上訴於台灣高等
法院台中分院。
                                        書記官
中      華      民      國    八十八    年      五      月     十三     日


司法院資訊處製作；財團法人民間司法改革基金會備份。
